【裁判字號】    92,易,833
【裁判日期】    920417
【裁判案由】    賭博
【裁判全文】
臺灣臺中地方法院刑事判決                          九十二年度易字第八三三號
    公  訴  人  臺灣臺中地方法院檢察署檢察官
    被      告  丙○○
                甲○○
                乙○○
右列被告因賭博案件，經檢察官聲請簡易判決處刑（九十一年度偵字第二四一六九號
），經本院豐原簡易庭認為不宜逕以簡易判決處刑，簽由本院依通常程序審理（九十
二年度豐簡字第三六號），本院判決如左：
    主  文
丙○○素共同連續意圖營利，聚眾賭博，處有期徒刑伍月，如易科罰金，以參佰元折
算壹日。扣案之傳真機陸台、倍數表玖張、簽單貳拾玖張均沒收。
甲○○共同連續意圖營利，聚眾賭博，處有期徒刑肆月，如易科罰金，以參佰元折算
壹日。扣案之傳真機陸台、倍數表玖張、簽單貳拾玖張均沒收。
乙○○共同連續意圖營利，聚眾賭博，處有期徒刑參月，如易科罰金，以參佰元折算
壹日。扣案之傳真機陸台、倍數表玖張、簽單貳拾玖張均沒收。
    事  實
一、丙○○基於意圖營利之概括犯意，自民國九十一年二月中旬某日至同年十二月五
    日下午六時三十分止，以每週二、四為一期，先後多次提供其位於臺中縣神岡鄉
    ○○村○○路二三一號之公眾得出入場所作為賭博場所，並透過電話及傳真及提
    供六合彩簽單以聚集不特定之多數人，而使不特定之賭客得以分別自０一至四九
    計編四十九個號碼中，如簽選二個號碼下注者為「二星」；簽選三個號碼下注者
    為「三星」；簽選香港六合彩開出特別號為「特別號」及簽選「臺號」等賭博方
    式簽賭下注，且約定每簽選一組號碼為一支，每簽一支賭資為新臺幣（下同）八
    十元，若所簽選之號碼與每週二、四同日香港六合彩所開出之特別號或六組號碼
    中之任二組或任三組號碼相同，簽選中「二星」者每支可贏得賭金五千七百元之
    彩金，簽選中「三星」者每支可得賭金五萬七千元之彩金，簽選中「特別號」者
    可得賭金三千六百元之彩金，簽選中「臺號」者依倍數表支付彩金，如未簽中，
    則賭資全數悉歸丙○○所有，邱珠麗以此方式聚集不特定之多數人，以簽選號碼
    方式對賭財物，藉以營利，每期營業額約二十萬元。邱珠麗並先後自九十一年六
    月初某日起及自同年十月中旬某日起至同年十二月五日下午六時三十分止，以每
    期開獎時一千元之代價，僱用與之有犯意聯絡之甲○○、乙○○，由甲○○在上
    址負責處理賭客電話及傳真下注、記載下注金額等工作，另由乙○○負責接聽電
    話處理賭客下注之工作。嗣於九十一年十二月五日下午六時三十分許，為警在上
    址三樓房間內查獲邱珠麗、甲○○、乙○○，並扣得所有供經丙○○所有用以經
    營上開六合彩賭博所用之傳真機六台、倍數表九張、簽單二十九張，而查悉上情
    。
二、案經臺中縣警察局豐原分局報告臺灣臺中地方法院檢察署檢察官聲請簡易判決處
    刑。
    理  由
一、右揭事實業據被告丙○○、甲○○、乙○○坦承不諱，復有被告丙○○所有供經
    營六合彩賭博所用之傳真機六台、倍數表九張、簽單二十九張扣案可資佐證，是
    足認被告等三人上開自白，核與事實相符。本件事證明確，被告上開犯行，堪予
    認定。
二、核被告邱珠麗、甲○○、乙○○三人所為，均係犯刑法第二百六十八條前段之圖
    利供給賭博場所罪及同條後段之圖利聚眾賭博罪，被告身兼決定勝負於偶然變數
    之賭博者身分，與其他簽賭者同在公眾得出入之場所對賭，係犯刑法第二百六十
    六條第一項前段之普通賭博罪。被告三人間就上開犯行，有犯意之聯絡及行為之
    分擔，皆為共同正犯。至公訴人認被告甲○○、乙○○前揭所為僅應依刑法第二
    百六十六條第一項前段之普通賭博罪處斷，即有未洽，惟起訴事實相同，爰依法
    變更起訴法條，併予敘明。被告等三人於當期「六合彩」開獎前之多次供人簽賭
    行為，無非欲達最終「六合彩」開獎營利之目的，其主觀上係追求一個同一之營
    利目的，社會價值上亦僅應賦予單一賭博之評價，均屬接續行為，而均係當次意
    圖營利供給賭博場所、意圖營利聚眾賭博及在公眾得出入之場所賭博財物犯行之
    一部行為，應皆屬單純一罪。被告三人先後多次犯行，時間緊接，犯罪構成要件
    相同，顯係基於概括之犯意，為連續犯，應依刑法第五十六條之規定分別論以一
    罪，並加重其刑。被告等三人所為意圖營利供給賭博場所、意圖營利聚眾賭博及
    在公眾得出入之場所賭博財物之行為，係基於一個賭博犯意之決定，以達成同一
    犯罪之各個舉動，為一行為觸犯前開三罪名，屬於想像競合犯，應從情節較重之
    意圖營利聚眾賭博罪處斷。爰審酌被告三人均無前科紀錄，素行尚稱良好，有刑
    案資料查註紀錄表、臺灣高等法院被告全國前案紀錄表各三份在卷可參，而被告
    丙○○經營六合彩賭博之規模、次數，經營六合彩賭博對社會風氣之敗壞甚大，
    而被告甲○○、乙○○分別自九十一年六月初及自同年十月中旬間起始受僱被告
    丙○○，參與犯罪時間較短，每期僅得款一千元，且被告等三人均能坦承犯行，
    犯罪後態度均堪稱良好等一切情狀，分別量處如主文所示之刑，並諭知易科罰金
    之折算標準，以示懲儆。扣案之傳真機六台、倍數表九張、簽單二十九張，均係
    被告丙○○所有，供被告三人上開六合彩賭博犯罪所用之物，業經被告丙○○供
    明在卷，應依刑法第三十八條第一項第二款之規定宣告沒收之。
據上論斷，應依刑事訴訟法第四百五十二條、第二百九十九條第一項前段、第三百條
，刑法第五十六條、第二百六十八條、第二百六十六條第一項前段、第五十五條、第
四十一條第一項前段、第三十八條第一項第二款，罰金罰鍰提高標準條例第一條前段
、第二條，判決如主文。
中      華      民      國      九十二      年      四    月    十七    日
                                    臺灣臺中地方法院刑事第二庭
                                        法  官  陳  葳
右正本證明與原本無異
如不服本判決，應於收受本判決後十日內向本院提出上訴書狀，其未敘述上訴理由者
，並得於提起上訴後十日內向本院補提理由書狀（均須按他造當事人之人數附繕本）
「切勿逕送上級法院」
                                        書記官
中      華      民      國      九十二      年      四    月    十七    日
附錄法條：
刑法第二百六十八條
意圖營利，供給賭博場所或聚眾賭博者，處三年以下有期徒刑，得併科三千元以下罰
金。
刑法第二百六十六條
在公共場所或公眾得出入之場所賭博財物者，處一千元以下罰金。但以供人暫時娛樂
之物為賭者，不在此限。
當場賭博之器具與在賭檯或兌換籌碼處之財物，不問屬於犯人與否，沒收之。


司法院資訊處製作；財團法人民間司法改革基金會備份。
